臺灣臺中地方法院民事簡易判決
110年度中簡字第2826號
原        告  張清峯  住○○市○○區○○○路0段000巷0號                         0樓
訴訟  代理人  林盛煌律師
              許琬婷律師
被        告  蕭楷恩
兼法定代理人  蕭永祥


上列當事人間請求遷讓房屋等事件，本院於民國110年12月8日言
詞辯論終結，判決如下：
    主      文
被告應將門牌號碼臺中市○區○○街○○○號五０二室房屋全部騰空並
遷讓返還予原告。
被告應給付原告新臺幣叁萬貳仟伍佰元，及自民國110年8月30日
起至清償日止，按週年利率百分之五計算之利息。
被告應自民國110年4月11日起至交還前開房屋之日止，按月給付
原告新臺幣陸仟伍佰元。
訴訟費用新臺幣貳仟柒佰陸拾元由被告負擔。
本判決得假執行。
    事實及理由
一、被告2人均經合法通知，未於言詞辯論期日到場，核無民事
    訴訟法第386條各款所列情形，爰依原告之聲請，由其一造
    辯論而為判決。
二、原告主張：被告2人於民國107年7月25日共同與原告簽訂房
    屋租賃契約書（下稱系爭租賃契約），約定由被告向原告租
    用門牌號碼臺中市○區○○街000號502室房屋（下稱系爭房屋
    ）使用，租期自107年7月25日起至108年7月24日止，每月租
    金新臺幣（下同）6500元，被告應按月於每月1日前給付原
    告，並應交付2個月押租金共1萬3000元予原告。詎料被告交
    付上開押租金及幾期租金後，迄仍居住使用系爭房屋，然自
    109年8月25日起即未再行支付房屋租金予原告，嗣經原告於
    110年2月26日寄發律師函催告被告繳納上開房屋租金均未獲
    置理，原告亦已於110年3月11日再以LINE訊息將上開律師函
    傳送予被告催告限期於1個月內應給付積欠之租金，並表明
    倘仍未如期繳納，即以該存證信函為終止兩造系爭租賃契約
    之意思表示；然因被告迄仍未搬遷系爭房屋，且仍未繳納該
    等租金，為此依租賃物返還請求權、系爭租賃契約及不當得
    利等法律關係，請求判決如聲明所示等語。並聲明：（1）
    如主文第1至3項所示。（2）願供擔保，請准宣告假執行。
三、被告2人均經合法通知，未於言詞辯論期日到場，亦未提出
    書狀為任何聲明或陳述。
四、本院得心證之理由：
（一）查原告主張兩造間簽訂系爭租賃契約，約定由被告共同向
      原告承租系爭房屋使用，每月租金6500元，租期至108年7
      月24日止，押租金為1萬3000元，然被告使用系爭房屋後
      ，自109年8月25日起即未再行支付房屋租金予原告，嗣經
      原告催告被告繳納上開房屋租金，均未獲置理，原告已於
      110年3月11日以LINE訊息傳送律師函予被告催告限期於1
      個月內給付積欠之租金，並表明倘仍未如期繳納，即以該
      存證信函為終止兩造系爭租賃契約之意思表示，然被告迄
      仍未搬遷系爭房屋，亦仍未繳納該等租金等事實，業據提
      出與所述相符之系爭租賃契約、律師函及LINE訊息對話截
      圖等為證，而被告2人均經合法通知，未於言詞辯論期日
      到場，亦未提出書狀作何聲明或陳述以供審酌，依法視同
      自認，是本院依調查證據之結果，堪信原告上開主張，核
      屬真實。
（二）次按承租人租金支付有遲延者，出租人得定相當期限，催
      告承租人支付租金，如承租人於其期限內不為支付，出租
      人得終止租約。租賃物為房屋者，遲付租金之總額非達2
      個月之租額，不得依前項之規定終止契約；承租人於租賃
      關係終止後，應返還租賃物，民法第440條第1項、第2項
      前段、第455條前段分別定有明文。另按契約當事人之一
      方因他方遲延給付而催告其履行時，倘同時表明如於期限
      內不履行即解除契約，即係於催告之同時，表示附有停止
      條件之解除契約之意思表示，倘他方當事人未依限履行，
      則停止條件成就，解除契約之意思表示發生效力，毋須另
      為解除契約之意思表示（最高法院86年台上字第2012號判
      決意旨參照）。查原告主張被告因自109年8月25日起積欠
      達2期以上之租金未納，經原告於110年3月11日以訊息傳
      送律師函予被告定相當期限即函到1個月內催告被告支付
      租金，並同時表明倘若被告仍未於期限內支付，即併以該
      律師函為終止兩造間系爭租賃契約之意思表示，均如前述
      ，是堪認兩造間系爭租賃契約應於110年4月10日業經原告
      為合法終止甚明，從而，系爭租賃契約既已終止，則被告
      本應於系爭租賃契約終止後，將系爭房屋租賃物全部騰空
      返還予原告無疑，然被告迄未為之，亦如前述，則原告依
      租賃物返還請求權，請求被告將系爭房屋全部騰空並遷讓
      返還予原告，自屬有據，應為准許。
（三）另查，被告應依系爭租賃契約於每月之1日前給付租金，
      惟被告自109年8月25日起即未給付之租金，是算至110年4
      月10日合法終止日為止，共計已積欠達7個月租金共4萬55
      00元（原告主張自109年8月25日起算至110年3月24日共7
      個月，計算式：6500元×7＝4萬5500元），而因系爭租賃契
      約有約定給付押租保證金1萬3000元，是按押租金之主要
      目的在於擔保承租人履行租賃債務，故租賃關係消滅後，
      承租人如有欠租或其他債務不履行時，其所交付之押租金
      ，發生當然抵充之效力。而於抵充後，猶有餘額，始生返
      還押租金之問題（最高法院65年台上字第2714號判例、87
      年台上字第1631號判例要旨參照），基此，原告於以律師
      函催告被告繳納所積欠之租金時，自應以該押租金先予抵
      充後計算之，是以，經扣除系爭租賃契約載明之押租保證
      金計1萬3000元，被告尚積欠租金3萬2500元（計算式：4
      萬5500元-1萬3000元=3萬2500元），則原告主張被告積欠
      租金達2期以上而已終止系爭租賃契約，並依系爭租賃契
      約之租金給付請求權，請求被告支付此部分積欠之租金，
      亦屬有據，核為有理。按給付無確定期限者，債務人於債
      權人得請求給付時，經其催告而未為給付，自受催告時起
      ，負遲延責任，其經債權人起訴而送達訴狀者，與催告有
      同一之效力；遲延之債務，以支付金錢為標的者，債權人
      得請求依法定利率計算之遲延利息；應付利息之債務，其
      利率未經約定，亦無法律可據者，週年利率為百分之5，
      民法第229條第2項、第233條第1項前段及第203條分別定
      有明文。從而，原告就上開欠租3萬2500元，請求被告加
      計給付自民事起訴狀繕本送達之翌日起即自110年8月30日
      起（110年8月19日寄存送達，經10日發生效力，見補字案
      卷第29至31頁；因原告所為部分欠租之請求前未曾催告被
      告給付，故應以起訴狀繕本送達時日方為合法，是認原告
      起訴狀所載起訴之日顯屬誤載，逕為更正如上，附此說明
      ）至清償日止，按週年利率百分之5計算之利息，與前揭
      規定，核無不合，應予准許。
（四）復按無法律上之原因而受利益，致他人受損害者，應返還
      其利益。雖有法律上之原因，而其後已不存在者，亦同，
      民法第179條亦定有明文；再按無權占有他人房屋，可能
      獲得相當於租金之利益，為社會通常之觀念（最高法院61
      年台上字第1695號判例意旨參見）。查被告於系爭租賃契
      約於110年4月10日經原告為合法終止後，仍無權占有系爭
      房屋迄未遷讓返還原告，業經本院審認如前，揆諸上開說
      明，則被告當受有利益，致原告受有損害無疑，準此，審
      以被告向原告租賃系爭房屋所約定之租金為每月6500元，
      是原告主張於租賃期限終止後即自110年4月11日起至被告
      遷讓返還系爭房屋之日止，被告仍無權占有系爭房屋使用
      ，受有相當於上開租金之利益，並使原告受相當於租金即
      每月6500元之損害，應屬可採。綜上，原告請求被告給付
      自110年4月11日起至遷讓交還系爭房屋之日止，按月給付
      6500元，為有理由，應予准許。
（五）綜上所述，原告依據租賃物返還請求權、租賃契約及不當
      得利等法律關係，請求被告將系爭房屋全部騰空並遷讓返
      還予原告，並給付已到期欠租共3萬2500元，及自110年8
      月30日起至清償日止，按年息百分之5計算之利息，及自1
      10年4月11日起至遷讓交還系爭房屋之日止，按月給付650
      0元之不當得利，均為有理由，當為准許。
五、本件係適用簡易程序所為被告敗訴之判決，依民事訴訟法第
    第436條第2項、第389條第1項第3款規定，應依職權宣告假
    執行。至原告雖聲請供擔保為假執行之宣告，無非促使法院
    職權之發動而已，本院自無須就其聲請為准駁之裁判，附此
    敘明。
六、訴訟費用負擔之依據：確定本件訴訟費用為2760元（即裁判
    費2760元），依民事訴訟法第78條規定，應由被告負擔。
中　　華　　民　　國　　110 　年　　12　　月　　24　　日
                  臺灣臺中地方法院臺中簡易庭
                              法　官　許惠瑜
以上為正本，係照原本作成。
如不服本判決，應於判決送達後20日內向本院提出上訴狀並表明
上訴理由（須附繕本）；如委任律師提起上訴者，應一併繳納上
訴審裁判費。 
中　　華　　民　　國　　110 　年　　12　　月　　24　　日
                              書記官  許千士